ACORDAO-COMPLETO-2421779

ACÓRDÃO DE RELAÇÃO

ACÓRDÃO DE RELAÇÃO 8336/2020 ATA 27/2020 - SEGUNDA CÂMARA

Acórdão 8336/2020-TCU-Segunda Câmara
VISTOS, relacionados e discutidos estes autos de Aposentadoria, de ex-servidor do Ministério dos Transportes, Portos e Aviação Civil (extinta) , encaminhados a este Tribunal para apreciação na forma da Instrução Normativa TCU 78/2018.
Considerando que, em consulta ao sistema Siape, observou-se que a inativa Ana Regina da Costa Pereira permanece com pagamento ativo, não havendo sido identificada nenhuma ocorrência de exclusão da interessada. Portanto, não é procedente a informação da unidade técnica em considerar prejudicada, por perda de objeto sua aposentadoria, uma vez que a concessão continua produzindo efeitos financeiros. 
Considerando que, ao analisar o formulário fornecido pelo Sistema de atos de pessoal desta corte, não  foi  identificado nenhuma irregularidade capaz de macular a regularidade da concessão, razão pela qual o MP opina pela legalidade e registro da aposentadoria de Ana Regina da Costa Pereira. 
Considerando que, em relação aos atos de aposentadoria de Gerez Teixeira Martins (XXX.242.187-XX) e Luiz Carlos Mendes da Silva (XXX.627.931-XX) , o MP acompanha a proposta de perda de objeto. 
Considerando o parecer do Ministério Público junto a este Tribunal;
ACORDAM os Ministros do Tribunal de Contas da União, diante das razões expostas pelo Relator, e com fulcro nos arts. 1º, inciso V, e 39, inciso II, ambos da Lei 8.443, de 16 de julho de 1992, c/c os  1º,  inciso VIII; 17, inciso III; 143, inciso II e 260, §§ 1º, 2º e caput, do Regimento Interno/TCU, c/c o artigo 7º, da Resolução TCU 206/2007, em:
a) Considere legal a aposentadoria de Ana Regina da Costa Pereira (CPF n.º 270.830.201- 91) , ordenando o registro ao ato de peça n.º 3; 
b) Considerar prejudicada, por perda de objeto, a apreciação dos atos de aposentadoria de Gerez Teixeira Martins (XXX.242.187-XX) e Luiz Carlos Mendes da Silva (XXX.627.931-XX) , ante a cessação dos efeitos financeiros das concessões por falecimento; e
c) Informar ao Órgão o presente Acórdão pode ser acessado por meio do endereço eletrônico www.tcu.gov.br/acordaos.
1. Processo TC-Processo 018.396/2020-8 (APOSENTADORIA) 
	1.1. Interessados: Ana Regina da Costa Pereira (XXX.830.201-XX) ; Gerez Teixeira Martins (XXX.242.187-XX) ; Luiz Carlos Mendes da Silva (XXX.627.931-XX) 
	1.2. Órgão/Entidade: Ministério dos Transportes, Portos e Aviação Civil (extinta) 
	1.3. Relator: Ministro Raimundo Carreiro
	1.4. Representante do Ministério Público: Procuradora-Geral Cristina Machado da Costa e Silva
	1.5. Unidade Técnica: Secretaria de Fiscalização de Pessoal (SEFIP) .
	1.6. Representação legal: não há.
	1.7. Determinações/Recomendações/Orientações: não há.

Segunda Câmara

Ana Regina da Costa Pereira (XXX.830.201-XX); Gerez Teixeira Martins (XXX.242.187-XX); Luiz Carlos Mendes da Silva (XXX.627.931-XX)

RAIMUNDO CARREIRO

não há.

APOSENTADORIA (APOS)

Secretaria de Fiscalização de Pessoal (SEFIP).